【裁判字號】    99,簡,9372
【裁判日期】    991126
【裁判案由】    毒品危害防制條例
【裁判全文】
臺灣板橋地方法院刑事判決              99年度簡字第9372號
公  訴  人  台灣板橋地方法院檢察署檢察官
被      告  雷凱程
上列被告因違反毒品危害防制條例案件，經檢察官提起公訴（99
年度毒偵字第6143號、第6388號、第7314號），被告於偵查時自
白犯罪，經本院裁定改依簡易程序審理（99年度易字第2874號）
，判決如下：
    主      文
雷凱程施用第二級毒品，累犯，處有期徒刑伍月，如易科罰金，
以新台幣壹仟元折算壹日，扣案甲基安非他命貳包（合計驗餘淨
重壹點伍零伍捌公克）沒收銷燬之。又施用第二級毒品，累犯，
處有期徒刑伍月，如易科罰金，以新台幣壹仟元折算壹日，扣案
甲基安非他命柒包（合計驗餘淨重肆點肆壹零陸公克）沒收銷燬
之，扣案玻璃球壹個、吸食器壹組均沒收。應執行有期徒刑捌月
，如易科罰金，以新台幣壹仟元折算壹日，扣案甲基安非他命玖
包（合計驗餘淨重伍點玖壹陸肆公克）沒收銷燬之，扣案玻璃球
壹個、吸食器壹組均沒收。
    事實及理由
一、雷凱程前曾於民國95年間，因施用毒品案件，經裁定送觀察
    、勒戒、強制戒治，於96年5 月23日停止戒治執行完畢。復
    於97年間，因施用毒品違反毒品危害防制條例案件，經本院
    以97年度訴字第1236號判決處有期徒刑一年確定，於98年9
    月10日縮刑期滿執行完畢。詎仍不知警惕，竟分別基於施用
    第二級毒品甲基安非他命之犯意，先後為下列犯行：
（一）先於99年7 月30日晚間10時許，在台北縣板橋市○○街26
      巷3 號3 樓住處，將少許甲基安非他命放在玻璃球吸食器
      內以火燒烤使成煙霧後，吸食施用甲基安非他命一次。嗣
      於同日晚間11時20分許，在台北縣中和市○○路611 巷口
      為警查獲，扣得其持有供施用之甲基安非他命2 包（合計
      驗餘淨重1.5058公克）。經採集其尿液檢體送驗，結果呈
      甲基安非他命陽性反應。
（二）再於99年8 月10日下午4 時許，在台北縣中和市○○路○
      段50巷10弄1 號某宮廟廚房內，將少許甲基安非他命放在
      玻璃球吸食器內以火燒烤使成煙霧後，吸食施用甲基安非
      他命一次。嗣於同日下午4 時20分許，在前開處所為警查
      獲，扣得其持有供施用之甲基安非他命7 包（合計驗餘淨
      重4.4106公克）、其所有供施用甲基安非他命所用之玻璃
      球1 個、吸食器1 組等物。經採集其尿液檢體送驗，結果
      呈甲基安非他命陽性反應。
二、上揭事實，業據被告雷凱程於偵查時坦承不諱，並有前開甲
    基安非他命、玻璃球、吸食器等物扣案可證，且被告先後於
    99年7 月30日、8 月10日為警查獲後，經採集其尿液檢體送
    驗，結果均呈甲基安非他命陽性反應，有台灣檢驗科技股份
    有限公司濫用藥物尿液檢驗報告書、對照表、交通部民用航
    空局航空醫務中心毒品鑑定書等件附卷可憑，足證被告自白
    核與事實相符，堪以採信。查被告前曾於95年間，因施用毒
    品案件，經裁定送觀察、勒戒、強制戒治在案，再於97年間
    ，因施用毒品案件，經法院判刑確定，其於五年內再犯本案
    施用毒品，事證明確，其犯行洵堪認定。
三、核被告所為，係犯毒品危害防制條例第10條第2 項之施用第
    二級毒品罪。至被告施用前後持有甲基安非他命之低度行為
    ，為其進而施用之高度行為所吸收，不另論罪。又被告所犯
    上開二罪，犯意各別，行為互殊，應予分論併罰。查被告有
    如前所述之前案紀錄，於98年9 月10日縮刑期滿執行完畢，
    有台灣高等法院被告前案紀錄表在卷可稽，其於受徒刑之執
    行完畢後，五年以內故意再犯本案有期徒刑以上之罪，均為
    累犯，俱應依刑法第47條第1 項規定加重其刑。
四、爰審酌被告之素行不佳，經執行觀察、勒戒、強制戒治後，
    仍未戒除吸毒惡習，施用毒品危害其個人身心健康，及犯罪
    後坦承犯行，態度尚屬良好等一切情狀，分別量處如主文所
    示之刑，並諭知如易科罰金之折算標準，暨定其應執行之刑
    ，及諭知如易科罰金之折算標準，以示懲儆。
五、扣案甲基安非他命9 包（合計驗餘淨重5.9164公克），為被
    告持有供施用之第二級毒品，而本件甲基安非他命均為細微
    粉末，部分沾附於包裝袋上（見查獲照片），若欲完全析離
    ，雖非不可能，但此舉對毒品危害防制政策之施行，並無特
    殊助益，且徒費執行之成本，故均併依毒品危害防制條例第
    18條第1 項前段規定宣告沒收銷燬之，以符執行之實際。另
    扣案玻璃球1 個、吸食器1 組等物，為被告所有供本案施用
    甲基安非他命犯罪所用之物，業據其供明在卷，爰依刑法第
    38條第1 項第2 款規定宣告沒收。
六、據上論斷，應依刑事訴訟法第449 條、第454 條第2 項、第
    450 條第1 項，毒品危害防制條例第10條第2 項、第18條第
    1 項前段，刑法第11條前段、第47條第1 項、第41條、第51
    條第5 款、第9 款，逕為簡易判決如主文。
七、如不服本判決，應於收受送達後10日內，向本院提出上訴狀
    ，並應敘述具體理由；其未敘述上訴理由者，應於上訴期間
    屆滿後20日內，向本院補提理由書（均須按他造當事人之人
    數附繕本）。
中    華    民    國    99    年    11    月    26    日
                  刑事第七庭  法  官  林 鈺 琅
以上正本證明與原本無異。
                              書記官  鍾 惠 萍
中    華    民    國    99    年    11    月    26    日
附錄本案論罪科刑法條全文：
毒品危害防制條例第10條：
  施用第一級毒品者，處六月以上五年以下有期徒刑。
  施用第二級毒品者，處三年以下有期徒刑。

司法院資訊處製作；財團法人民間司法改革基金會備份。
